【裁判字號】    97,訴緝,186
【裁判日期】    971006
【裁判案由】    毒品危害防制條例
【裁判全文】
臺灣高雄地方法院刑事判決             97年度訴緝字第186號
公  訴  人  臺灣高雄地方法院檢察署檢察官
被      告  乙○○
上列被告因違反毒品危害防制條例案件，經檢察官提起公訴（96
年度毒偵字第4660號），本院改行簡式審判程序，判決如下：
    主  文
乙○○施用第一級毒品，處有期徒刑柒月，減為有期徒刑月又
拾伍日，如易科罰金，以新臺幣壹仟元折算壹日。
    事  實
一、乙○○前於民國92年間因施用毒品案件，經本院以92年度毒
    聲字第2246號裁定送觀察、勒戒後，因認有繼續施用毒品傾
    向，再經本院以93年度毒聲字第1065號裁定送強制戒治，於
    94年2 月28日因無繼續強制戒治必要執行完畢釋放。詎仍不
    知悔改，復基於施用第一級毒品之犯意，於96年4 月21日下
    午2 時50分前2 、3 日內某時，在不詳地點，以將海洛因摻
    水置入針筒注射身體之方式，施用第一級毒品海洛因1 次。
    嗣員警於96年4 月21日下午2 時許，持拘票至高雄市高雄縣
    鳳山市○○街230 巷10號9 樓拘提乙○○，經其同意採尿送
    驗後，呈海洛因代謝物嗎啡陽性反應，而查知上情。
二、案經高雄縣政府警察局移送臺灣高雄地方法院檢察署檢察官
    偵查起訴。
    理  由
一、本案被告乙○○所犯係死刑、無期徒刑、最輕本刑為3 年以
    上有期徒刑以外之罪，其於準備程序中就被訴事實為有罪之
    陳述，經法官告知簡式審判程序之旨，並聽取公訴人及被告
    之意見後，經本院依刑事訴訟法第273 條之1 第1 項之規定
    ，裁定由受命法官獨任進行簡式審判程序。又本案卷內之物
    證、書證等證據，依同法第273 條之2 規定，不受第159 條
    第1 項關於傳聞法則規定之限制，依法均有證據能力，合先
    敘明。
二、訊據被告對上揭犯罪事實坦承不諱，又被告遭查獲時所採集
    尿液經送驗結果，呈現海洛因代謝後之嗎啡陽性反應，此有
    載明被告尿液檢體編號之尿液採證代碼對照表，及臺灣檢驗
    科技股份有限公司濫用藥物尿液檢驗報告各1 份在卷可稽（
    見警卷第4 、5 頁）。足見被告前開自白與事實相符，自得
    為認定其犯罪之依據。再被告前於92年間因施用毒品案件，
    經本院以92年度毒聲字第2246號裁定送觀察、勒戒後，因認
    有繼續施用毒品傾向，再經本院以93年度毒聲字第1065號裁
    定送強制戒治，於94年2 月28日因無繼續強制戒治必要執行
    完畢釋放出所，是以，被告前因施用毒品案件，於觀察、勒
    戒及強制戒治執行完畢後，於5 年內再犯本案施用第一級毒
    品海洛因犯行，事證明確，被告犯行已經證明，應予依法論
    科。
三、按海洛因係毒品危害防制條例第2 條第2 項第1 款所稱之第
    一級毒品，不得持有、施用。是核被告所為，係犯毒品危害
    防制條例第10條第1 項之施用第一級毒品罪。爰審酌被告前
    因違反毒品危害防制條例案件，經觀察、勒戒、強制戒治執
    行完畢釋放後，仍未能徹底戒絕毒品，再犯本案施用第一級
    毒品罪，顯見其無戒毒悔改之意，惟念其施用毒品，乃戕害
    一己之身體健康，所為尚未害及他人，且於犯罪後坦承犯行
    ，犯後態度尚佳等一切情狀，量處如主文所示之刑，至公訴
    意旨具體求處被告有期徒刑8 月，則稍嫌過重，併予說明。
    又被告犯罪後，中華民國九十六年罪犯減刑條例業於96年7
    月4 日公布，於同年月16日起施行，本案被告之犯罪在96年
    4 月24日之減刑基準日以前，且合於前揭減刑條例第2 條第
    1 項第3 款之減刑條件，被告雖曾經本院於96年9 月11日發
    布通緝，97年9 月19日緝獲歸案，而按前揭減刑條例第5 條
    規定，減刑條例施行前，經通緝而未於中華民國96年12月31
    日以前自動歸案接受偵查、審判或執行者，不得依該條例減
    刑，是該條顯僅針對該條例「施行前經通緝」，且「未於96
    年12月31日前自動歸案」之通緝犯特設例外不得減刑之規定
    ，至於該條例「施行後經通緝」者，則概不屬該條例所定例
    外不得減刑之範圍（參見司法院發布之「法院辦理九十六年
    減刑案件應行注意事項」第9 條第1 項規定），是本案被告
    並無依法不得減刑之情形，爰依前揭條例規定，減其宣告刑
    二分之一，又被告減刑後，符合法定得易科罰金之條件，是
    併考量被告教育程度為高中畢業、業工、家境貧寒等情狀，
    諭知如主文所示之易科罰金之折算標準。
四、又公訴意旨另以：被告於96年4 月12日起至同年月21日下午
    2 時50分回溯24小時以前為止，有數次施用第一級毒品海洛
    因犯行（不包括上揭事實欄記載被告於96年4 月21日前2 、
    3 日施用第一級毒品，已經本院論罪科刑之該次行為）等語
    。惟按刑法第56條連續犯規定刪除後，就被告各次分別起意
    施用毒品犯行，均應予分論併罰，無從認定為集合犯或接續
    犯，而論以一罪，是則此部分犯行，與被告前揭犯罪事實，
    尚無實質或裁判上一罪關係，又按被告之自白不得作為有罪
    判決之唯一證據，仍應調查其他必要之證據，以察其是否與
    事實相符，刑事訴訟法第156 條第2 項定有明文。而檢察官
    起訴被告此部分犯行，除被告自白外，別無尿液檢驗報告或
    其他積極證據足以佐證，且公訴意旨僅泛稱被告係自96年4
    月12日起至同年4 月21日止之期間，有多次施用海洛因之犯
    行，然各次施用海洛因之時間、地點及方式均不明確，是被
    告是否確有檢察官所指上揭犯罪事實，並非無疑，此外復查
    無其他積極證據，足資證明被告有何檢察官所指之上開犯行
    ，應認為被告此部分之犯罪尚屬不能證明，本應由本院為被
    告無罪之諭知，惟因公訴人認此部分犯行與上開有罪部分有
    包括一罪之法律上一罪關係，是爰不另為無罪之諭知，併予
    敘明。
據上論斷，應依刑事訴訟法第299 條第1 項前段、第273 條之 1
第1 項、第284 條之1 ，毒品危害防制條例第10條第1 項，刑法
第11條前段、第41條第1 項前段，中華民國九十六年罪犯減刑條
例第2 條第1 項、第7 條、第9 條，判決如主文。
本案經檢察官甲○○到庭執行職務。
中    華    民    國    97    年    10    月     6    日
                  刑事第十七庭  法  官  陳思帆
以上正本證明與原本無異。
如不服本判決，應於收受本判決後10日內向本院提出上訴書狀，
並應敘述具體理由，如未敘述上訴理由者，應於上訴期間屆滿後
20 日 內補提理由書狀於本院（均須按他造當事人之人數附繕本
）「切勿逕送上級法院」。
中    華    民    國    97    年    10    月     6    日
                                書記官  李宗諺
附錄本案論罪科刑之法條
毒品危害防制條例第10條
施用第一級毒品者，處6 月以上5 年以下有期徒刑。
施用第二級毒品者，處3 年以下有期徒刑。


司法院資訊處製作；財團法人民間司法改革基金會備份。
